Inventaris van de archieven betreffende Naturalisatie en Nationaliteitsaangelegenheden, (1850) 1947-1989 (1995)
Nationaal Archief, Den Haag
- Het uitvoeren van wet- en regelgeving met betrekking tot de nationaliteit van personen, 1
  - Regelingen, opgesteld ten gevolge van de Tweede Wereldoorlog, 1.2
    - Stukken betreffende het verifiëren van gegevens over Nederlanders die hun Nederlanderschap hebben verloren of behouden ingevolge artikel 7, lid 4 van de Wet op het Nederlanderschap en het ingezetenenschap, 1952-1977; 9299-9671; 362 pakken en 11 omslagen
      - VN540/0311 - VN540/0350, 9543
      - VN540/0351 - VN540/0395, 9544
      - VN540/0396 - VN540/0435, 9545
      - VN540/0436 - VN540/0480, 9546
      - VN540/0481 - VN540/0525, 9547
      - VN540/0526 - VN540/0565, 9548
      - VN540/0566 - VN540/0605, 9549
      - VN540/0606 - VN540/0645, 9550
      - VN540/0646 - VN540/0680, 9551
      - VN540/0681 - VN540/0720, 9552
      - VN540/0721 - VN540/0755, 9553
      - VN540/0756 - VN540/0805, 9554
      - VN540/0806 - VN540/0850, 9555
      - VN540/0851 - VN540/0895, 9556
      - VN540/0896 - VN540/0930, 9557
      - VN540/0931 - VN540/0975, 9558
      - VN540/0976 - VN540/1025, 9559
      - VN540/1026 - VN540/1065, 9560
      - VN540/1066 - VN540/1110, 9561
      - VN540/1111 - VN540/1150, 9562
      - VN540/1151 - VN540/1195, 9563
      - VN540/1196 - VN540/1240, 9564
      - VN540/1241 - VN540/1280, 9565
      - VN540/1281 - VN540/1325, 9566
      - VN540/1326 - VN540/1360, 9567
      - VN540/1361 - VN540/1405, 9568
      - VN540/1406 - VN540/1440, 9569
      - VN540/1441 - VN540/1480, 9570
      - VN540/1481 - VN540/1530, 9571
      - VN540/1531 - VN540/1565, 9572
      - VN540/1566 - VN540/1615, 9573
      - VN540/1616 - VN540/1665, 9574
      - VN540/1666 - VN540/1705, 9575
      - VN540/1706 - VN540/1755, 9576
      - VN540/1756 - VN540/1800, 9577
      - VN540/1801 - VN540/1835, 9578
      - VN540/1836 - VN540/1875, 9579
      - VN540/1876 - VN540/1920, 9580
      - VN540/1921 - VN540/1975, 9581
      - VN540/1976 - VN540/2025, 9582
      - VN540/2026 - VN540/2070, 9583
      - VN540/2071 - VN540/2115, 9584
      - VN540/2116 - VN540/2172, 9585
      - VN550/0001 - VN550/0045, 9586
      - VN550/0046 - VN550/0085, 9587
      - VN550/0086 - VN550/0130, 9588
      - VN550/0131 - VN550/0175, 9589
      - VN550/0176 - VN550/0230, 9590
      - VN550/0231 - VN550/0275, 9591
      - VN550/0276 - VN550/0320, 9592
      - VN550/0321 - VN550/0365, 9593
      - VN550/0366 - VN550/0415, 9594
      - VN550/0416 - VN550/0470, 9595
      - VN550/0471 - VN550/0525, 9596
      - VN550/0526 - VN550/0590, 9597
      - VN550/0591 - VN550/0640, 9598
      - VN550/0641 - VN550/0695, 9599
      - VN550/0696 - VN550/0750, 9600
      - VN550/0751 - VN550/0805, 9601
      - VN550/0806 - VN550/0865, 9602
      - VN550/0866 - VN550/0910, 9603
      - VN550/0911 - VN550/0970, 9604
      - VN550/0971 - VN550/1020, 9605
      - VN550/1021 - VN550/1070, 9606
      - VN550/1071 - VN550/1130, 9607
      - VN550/1131 - VN550/1200, 9608
      - VN550/1201 - VN550/1260, 9609
      - VN550/1261 - VN550/1325, 9610
      - VN550/1326 - VN550/1390, 9611
      - VN550/1391 - VN550/1445, 9612
      - VN550/1446 - VN550/1500, 9613
      - VN550/1501 - VN550/1551, 9614
      - VN560/0001 - VN560/0060, 9615
      - VN560/0061 - VN560/0125, 9616
      - VN560/0126 - VN560/0185, 9617
      - VN560/0186 - VN560/0240, 9618
      - VN560/0241 - VN560/0285, 9619
      - VN560/0286 - VN560/0335, 9620
      - VN560/0336 - VN560/0380, 9621
      - VN560/0381 - VN560/0430, 9622
      - VN560/0431 - VN560/0475, 9623
      - VN560/0476 - VN560/0530, 9624
      - VN560/0531 - VN560/0590, 9625
      - VN560/0591 - VN560/0635, 9626
      - VN570/0001 - VN570/0040, 9627
      - VN570/0041 - VN570/0080, 9628
      - VN570/0081 - VN570/0120, 9629
      - VN570/0121 - VN570/0170, 9630
      - VN570/0171 - VN570/0214, 9631
      - VN580/0001 - VN580/0050, 9632
      - VN580/0051 - VN580/0100, 9633
      - VN580/0101 - VN580/0145, 9634
      - VN580/0146 - VN580/0197, 9635
      - VN590/0001 - VN590/0045, 9636
      - VN590/0046 - VN590/0090, 9637
      - VN590/0091 - VN590/0145, 9638
      - VN590/0146 - VN590/0215, 9639
      - VN590/0216 - VN590/0280, 9640
      - VN590/0281 - VN590/0340, 9641
      - VN600/0001 - VN600/0060, 9642
      - VN600/0061 - VN600/0130, 9643
      - VN600/0131 - VN600/0200, 9644
      - VN600/0201 - VN600/0249, 9645
      - VN610/0001 - VN610/0070, 9646
      - VN610/0071 - VN610/0150, 9647
      - VN610/0151 - VN610/0226, 9648
      - VN620/0001 - VN620/0090, 9649
      - VN620/0091 - VN620/0165, 9650
      - VN620/0166 - VN620/0250, 9651
      - VN620/0251 - VN620/0342, 9652
      - VN630/0001 - VN630/0080, 9653
      - VN630/0081 - VN630/0160, 9654
      - VN630/0161 - VN630/0262, 9655
      - VN640/0001 - VN640/0080, 9656
      - VN640/0081 - VN640/0180, 9657
      - VN640/0181 - VN640/0259, 9658
      - VN650/0001 - VN650/0023, 9659
      - VN660/0001 - VN660/0020, 9660; omslag
      - VN670/0001 - VN670/0024, 9661
      - VN680/0001 - VN680/0013, 9662; omslag
      - VN690/0001 - VN690/0009, 9663; omslag
      - VN700/0001 - VN700/0006, 9664; omslag
      - VN710/0001 - VN710/0010, 9665; omslag
      - VN720/0001 - VN720/0007, 9666; omslag
      - VN730/0001, 9667; omslag
      - VN740/0001 - VN740/0007, 9668; omslag
      - VN750/0001 - VN750/0004, 9669; omslag
      - VN770/0001 - VN810/0003, 9670; omslag
      - VN830/0001, 9671; omslag
    - Stukken betreffende afhandeling van verzoeken tot wegneming van Staatloosheid van Nederlanders die hun Nederlanderschap waren kwijtgeraakt door in vijandelijke staats- of krijgsdienst te treden., 1953-1962; 9672-10003; 332 pakken
      Nota bene: Lettergroep WS. (wegneming staatloosheid)
      De betreffende dossiers zijn toegankelijk in de nadere toegang
      - WS0001 - WS0030, 9672
        Openbaarheid beperkt tot 01-01-2038
      - WS0031 - WS0060, 9673
      - WS0061 - WS0090, 9674
      - WS0091 - WS0120, 9675
      - WS0121 - WS0150, 9676
      - WS0151 - WS0180, 9677
      - WS0181 - WS0210, 9678
      - WS0211 - WS0240, 9679
      - WS0241 - WS0270, 9680
      - WS0271 - WS0300, 9681
      - WS0301 - WS0330, 9682
      - WS0331 - WS0360, 9683
      - WS0361 - WS0390, 9684
      - WS0391 - WS0420, 9685
      - WS0421 - WS0450, 9686
      - WS0451 - WS0480, 9687
      - WS0482 - WS0510, 9688
      - WS0511 - WS0540, 9689
      - WS0541 - WS0570, 9690
      - WS0571 - WS0600, 9691
      - WS0601 - WS0630, 9692
      - WS0631 - WS0660, 9693
      - WS0661 - WS0690, 9694
      - WS0692 - WS0720, 9695
      - WS0721 - WS0750, 9696
      - WS0751 - WS0780, 9697
      - WS0781 - WS0810, 9698
      - WS0811 - WS0840, 9699
      - WS0841 - WS0870, 9700
      - WS0871 - WS0900, 9701
      - WS0901 - WS0929, 9702
      - WS0931 - WS0960, 9703
      - WS0961 - WS0990, 9704
      - WS0992 - WS1020, 9705
      - WS1021 - WS1048, 9706
      - WS1051 - WS1080, 9707
      - WS1081 - WS1110, 9708
      - WS1112 - WS1140, 9709
      - WS1141 - WS1170, 9710
      - WS1171 - WS1200, 9711
      - WS1201 - WS1229, 9712
      - WS1231 - WS1260, 9713
      - WS1261 - WS1290, 9714
      - WS1291 - WS1320, 9715
      - WS1321 - WS1350, 9716
      - WS1351 - WS1380, 9717
      - WS1382 - WS1410, 9718
      - WS1411 - WS1440, 9719
      - WS1441 - WS1470, 9720
      - WS1471 - WS1500, 9721
      - WS1501 - WS1530, 9722
      - WS1531 - WS1560, 9723
      - WS1561 - WS1590, 9724
      - WS1591 - WS1620, 9725
      - WS1621 - WS1650, 9726
      - WS1651 - WS1680, 9727
      - WS1682 - WS1710, 9728
      - WS1711 - WS1740, 9729
      - WS1741 - WS1770, 9730
      - WS1771 - WS1800, 9731
      - WS1801 - WS1830, 9732
      - WS1831 - WS1860, 9733
      - WS1861 - WS1890, 9734
      - WS1891 - WS1920, 9735
      - WS1921 - WS1950, 9736
      - WS1951 - WS1980, 9737
      - WS1981 - WS2010, 9738
      - WS2011 - WS2040, 9739
      - WS2041 - WS2070, 9740
      - WS2071 - WS2100, 9741
      - WS2101 - WS2130, 9742
      - WS2131 - WS2160, 9743
      - WS2161 - WS2190, 9744
      - WS2191 - WS2220, 9745
      - WS2221 - WS2250, 9746
      - WS2251 - WS2280, 9747
      - WS2281 - WS2310, 9748
      - WS2311 - WS2340, 9749
      - WS2341 - WS2370, 9750
      - WS2371 - WS2400, 9751
      - WS2401 - WS2430, 9752
      - WS2431 - WS2460, 9753
      - WS2461 - WS2490, 9754
      - WS2491 - WS2520, 9755
      - WS2521 - WS2550, 9756
      - WS2551 - WS2580, 9757
      - WS2581 - WS2610, 9758
      - WS2612 - WS2640, 9759
      - WS2641 - WS2670, 9760
      - WS2671 - WS2700, 9761
      - WS2701 - WS2730, 9762
      - WS2731 - WS2760, 9763
      - WS2761 - WS2790, 9764
      - WS2791 - WS2820, 9765
      - WS2821 - WS2850, 9766
      - WS2851 - WS2880, 9767
      - WS2881 - WS2910, 9768
      - WS2911 - WS2940, 9769
      - WS2941 - WS2970, 9770
      - WS2971 - WS3000, 9771
      - WS3001 - WS3030, 9772
      - WS3031 - WS3060, 9773
      - WS3061 - WS3090, 9774
      - WS3091 - WS3120, 9775
      - WS3121 - WS3150, 9776
      - WS3151 - WS3180, 9777
      - WS3181 - WS3210, 9778
      - WS3211 - WS3240, 9779
      - WS3241 - WS3269, 9780
      - WS3271 - WS3300, 9781
      - WS3301 - WS3330, 9782
      - WS3331 - WS3360, 9783
      - WS3361 - WS3390, 9784
      - WS3391 - WS3420, 9785
      - WS3421 - WS3450, 9786
      - WS3451 - WS3480, 9787
      - WS3481 - WS3510, 9788
      - WS3511 - WS3540, 9789
      - WS3541 - WS3570, 9790
      - WS3571 - WS3600, 9791
      - WS3601 - WS3630, 9792
      - WS3631 - WS3660, 9793
      - WS3661 - WS3690, 9794
      - WS3691 - WS3720, 9795
      - WS3721 - WS3750, 9796
      - WS3751 - WS3780, 9797
      - WS3781 - WS3810, 9798
      - WS3811 - WS3840, 9799
      - WS3841 - WS3870, 9800
      - WS3871 - WS3900, 9801
      - WS3901 - WS3930, 9802
      - WS3931 - WS3960, 9803
      - WS3961 - WS3990, 9804
      - WS3991 - WS4020, 9805
      - WS4021 - WS4050, 9806
      - WS4051 - WS4080, 9807
      - WS4081 - WS4110, 9808
      - WS4111 - WS4140, 9809
      - WS4141 - WS4170, 9810
      - WS4171 - WS4200, 9811
      - WS4201 - WS4230, 9812
      - WS4231 - WS4260, 9813
      - WS4261 - WS4290, 9814
      - WS4291 - WS4320, 9815
      - WS4321 - WS4350, 9816
      - WS4351 - WS4380, 9817
      - WS4381 - WS4410, 9818
      - WS4411 - WS4440, 9819
      - WS4441 - WS4470, 9820
      - WS4471 - WS4500, 9821
      - WS4501 - WS4529, 9822
      - WS4531 - WS4560, 9823
      - WS4561 - WS4590, 9824
      - WS4591 - WS4620, 9825
      - WS4621 - WS4650, 9826
      - WS4651 - WS4680, 9827
      - WS4681 - WS4710, 9828
      - WS4711 - WS4740, 9829
      - WS4741 - WS4770, 9830
      - WS4771 - WS4800, 9831
      - WS4801 - WS4830, 9832
      - WS4831 - WS4860, 9833
      - WS4861 - WS4890, 9834
      - WS4891 - WS4920, 9835
      - WS4921 - WS4950, 9836
      - WS4951 - WS4980, 9837
      - WS4981 - WS5010, 9838
      - WS5011 - WS5040, 9839
      - WS5041 - WS5070, 9840
      - WS5071 - WS5100, 9841
      - WS5101 - WS5130, 9842
      - WS5131 - WS5159, 9843
      - WS5161 - WS5190, 9844
      - WS5191 - WS5220, 9845
      - WS5221 - WS5250, 9846
      - WS5251 - WS5280, 9847
      - WS5281 - WS5310, 9848
      - WS5311 - WS5340, 9849
      - WS5341 - WS5370, 9850
      - WS5371 - WS5400, 9851
      - WS5401 - WS5430, 9852
      - WS5431 - WS5460, 9853
      - WS5461 - WS5490, 9854
      - WS5491 - WS5520, 9855
      - WS5521 - WS5550, 9856
      - WS5551 - WS5580, 9857
      - WS5581 - WS5610, 9858
      - WS5612 - WS5640, 9859
      - WS5641 - WS5670, 9860
      - WS5671 - WS5700, 9861
      - WS5701 - WS5730, 9862
      - WS5731 - WS5760, 9863
      - WS5761 - WS5790, 9864
      - WS5791 - WS5820, 9865
      - WS5821 - WS5850, 9866
      - WS5851 - WS5880, 9867
      - WS5881 - WS5910, 9868
      - WS5911 - WS5940, 9869
      - WS5941 - WS5970, 9870
      - WS5971 - WS6000, 9871
      - WS6001 - WS6030, 9872
      - WS6031 - WS6060, 9873
      - WS6061 - WS6090, 9874
      - WS6091 - WS6120, 9875
      - WS6121 - WS6150, 9876
      - WS6151 - WS6180, 9877
      - WS6181 - WS6210, 9878
      - WS6211 - WS6240, 9879
      - WS6241 - WS6270, 9880
      - WS6271 - WS6300, 9881
      - WS6301 - WS6330, 9882
      - WS6331 - WS6360, 9883
      - WS6361 - WS6389, 9884
      - WS6391 - WS6419, 9885
      - WS6421 - WS6450, 9886
      - WS6451 - WS6480, 9887
      - WS6481 - WS6510, 9888
      - WS6511 - WS6540, 9889
      - WS6541 - WS6570, 9890
      - WS6571 - WS6599, 9891
      - WS6601 - WS6630, 9892
      - WS6631 - WS6660, 9893
      - WS6661 - WS6690, 9894
      - WS6691 - WS6720, 9895
      - WS6721 - WS6750, 9896
      - WS6751 - WS6780, 9897
      - WS6781 - WS6810, 9898
      - WS6811 - WS6840, 9899
      - WS6841 - WS6870, 9900
      - WS6871 - WS6900, 9901
      - WS6901 - WS6930, 9902
      - WS6931 - WS6960, 9903
      - WS6961 - WS6990, 9904
      - WS6991 - WS7020, 9905
      - WS7021 - WS7050, 9906
      - WS7051 - WS7080, 9907
      - WS7081 - WS7110, 9908
      - WS7111 - WS7140, 9909
      - WS7141 - WS7170, 9910
      - WS7171 - WS7200, 9911
      - WS7201 - WS7230, 9912
      - WS7231 - WS7260, 9913
      - WS7261 - WS7290, 9914
      - WS7291 - WS7320, 9915
      - WS7321 - WS7350, 9916
      - WS7351 - WS7380, 9917
      - WS7381 - WS7410, 9918
      - WS7411 - WS7440, 9919
      - WS7441 - WS7470, 9920
      - WS7471 - WS7500, 9921
      - WS7501 - WS7530, 9922
      - WS7531 - WS7560, 9923
      - WS7561 - WS7590, 9924
      - WS7591 - WS7620, 9925
      - WS7621 - WS7650, 9926
      - WS7651 - WS7680, 9927
      - WS7681 - WS7710, 9928
      - WS7711 - WS7740, 9929
      - WS7742 - WS7770, 9930
      - WS7771 - WS7800, 9931
      - WS7801 - WS7830, 9932
      - WS7831 - WS7860, 9933
      - WS7861 - WS7890, 9934
      - WS7891 - WS7920, 9935
      - WS7921 - WS7950, 9936
      - WS7951 - WS7980, 9937
      - WS7981 - WS8010, 9938
      - WS8011 - WS8040, 9939
      - WS8041 - WS8070, 9940
      - WS8071 - WS8100, 9941
      - WS8101 - WS8130, 9942
      - WS8131 - WS8160, 9943
      - WS8161 - WS8190, 9944
      - WS8191 - WS8220, 9945
      - WS8221 - WS8250, 9946
      - WS8251 - WS8279, 9947
      - WS8281 - WS8310, 9948
      - WS8311 - WS8340, 9949
      - WS8341 - WS8370, 9950
      - WS8371 - WS8400, 9951
      - WS8402 - WS8430, 9952
      - WS8431 - WS8460, 9953
      - WS8461 - WS8490, 9954
      - WS8491 - WS8520, 9955
      - WS8521 - WS8550, 9956
      - WS8551 - WS8580, 9957
      - WS8581 - WS8610, 9958
      - WS8611 - WS8640, 9959
      - WS8641 - WS8670, 9960
      - WS8671 - WS8700, 9961
      - WS8701 - WS8730, 9962
      - WS8731 - WS8760, 9963
      - WS8761 - WS8790, 9964
      - WS8791 - WS8819, 9965
      - WS8821 - WS8849, 9966
      - WS8851 - WS8880, 9967
      - WS8882 - WS8910, 9968
      - WS8911 - WS8939, 9969
      - WS8941 - WS8970, 9970
      - WS8971 - WS9000, 9971
      - WS9001 - WS9030, 9972
      - WS9031 - WS9060, 9973
      - WS9061 - WS9090, 9974
      - WS9091 - WS9120, 9975
      - WS9121 - WS9150, 9976
      - WS9151 - WS9180, 9977
      - WS9181 - WS9210, 9978
      - WS9211 - WS9240, 9979
      - WS9241 - WS9270, 9980
      - WS9272 - WS9300, 9981
      - WS9301 - WS9330, 9982
      - WS9331 - WS9360, 9983
      - WS9361 - WS9390, 9984
      - WS9391 - WS9420, 9985
      - WS9421 - WS9450, 9986
      - WS9451 - WS9480, 9987
      - WS9481 - WS9510, 9988
      - WS9511 - WS9540, 9989
      - WS9541 - WS9570, 9990
      - WS9571 - WS9600, 9991
      - WS9601 - WS9630, 9992
      - WS9631 - WS9660, 9993
      - WS9661 - WS9690, 9994
      - WS9691 - WS9719, 9995
      - WS9721 - WS9750, 9996
      - WS9751 - WS9780, 9997
      - WS9781 - WS9810, 9998
      - WS9811 - WS9840, 9999
      - WS9841 - WS9870, 10000
      - WS9871 - WS9900, 10001
      - WS9901 - WS9930, 10002
      - WS9931 - WS9965, 10003
  - De souvereiniteitsoverdracht van Indonesië, 1.3
    - Optie/verwerpingsverklaringen ingevolge de Overeenkomst betreffende de Toescheiding van Staatsburgers (TOI), opgenomen in de Wet Soevereiniteitsoverdracht Indonesië (Wet van 21 december 1949, Stb. J 570) waarbij alle Nederlandse onderdanen, waaronder ook de Nederlandse onderdanen geboren in Suriname of de Nederlandse Antillen, aan konden geven of ze de Indonesische nationaliteit opteren of verwerpen, 1949-1951; 10004-10019; 16 pakken
      Nota bene: Met een optie/verwerpingsverklaring kon gekozen worden voor de Nederlandse of Indonesische nationaliteit.
      De stukken zijn geordend op naam van de persoon die opteert of zijn nationaliteit verwerpt
      - A - Bl, 10004
      - Bo - C, 10005
      - D - Eng, 10006
      - Ent - Goo, 10007
      - Gor - Hoe, 10008
      - Hof - Kara, 10009
      - Kard - Kw, 10010
      - La - Lom, 10011
      - Lon - Mi, 10012
      - Mo - O, 10013
      - P - Ri, 10014
      - Ro - Sh, 10015
      - Si - Tal, 10016
      - Tan - Tij, 10017
      - U - Wa, 10018
      - We - Z, 10019
    - Stukken betreffende aanvragen van optieverklaringen of verwerpingsverklaringen van Indonesiërs afkomstig van het Hoge Commissariaat van Indonesië te Jakarta, 1949-1951; 10020-10116; 93 pakken en 4 omslagen
      Nota bene: In een optieverklaring kon men opteren voor de Indonesische of Nederlandse nationaliteit.
      In een verwerpingsverklaring kon de volgens de Overeenkomst betreffende de toescheiding van staatsburgers tussen het Koninkrijk der Nederlanden en de Republiek der Verenigde Staten van Indonesië toegekende nationaliteit verworpen worden.
      De verklaringen zijn opgesteld in het Bahasa Indonesia.
      Ordening is numeriek per nationaliteitslijst.
      - 55/0003 - 55/0738, 10020
      - 55/0739 - 55/1616, 10021
      - 55/1618 - 55/2378, 10022
      - 55/2379 - 55/3016, 10023
      - 55/3017 - 55/3658, 10024
      - 55/3660 - 55/4431, 10025
      - 55/4433 - 55/5197, 10026
      - 55/5198 - 55/6036, 10027
      - 57/0001 - 57/0494, 10028
      - 57/0495 - 57/0984, 10029
      - 57/0985 - 57/1623, 10030
      - 57/1625 - 57/2504, 10031
      - 57/2507 - 57/3329, 10032
      - 57/3330 - 57/4083, 10033
      - 57/4084 - 57/4705, 10034
      - 57/4715 - 57/5903, 10035
      - 58/0001 - 58/0520, 10036
      - 58/0521 - 58/1044, 10037
      - 64/0001 - 64/0054, 10038; omslag
      - 65/0001 - 65/0745, 10039
      - 65/0746 - 65/1350, 10040
      - 65/1351 - 65/1950, 10041
      - 65/1951 - 65/2560, 10042
      - 65/2561 - 65/3180, 10043
      - 65/3181 - 65/3896, 10044
      - 66/0084 - 66/0345, 10045
      - 68/0001 - 68/0218, 10046; omslag
      - 69/0001 - 69/0550, 10047
      - 69/0551 - 69/1100, 10048
      - 69/1101 - 69/1650, 10049
      - 69/1651 - 69/2200, 10050
      - 69/2201 - 69/2750, 10051
      - 69/2751 - 69/3250, 10052
      - 69/3251 - 69/3651, 10053
      - 70/0001 - 70/0456, 10054
      - 71/0003 - 71/0500, 10055
        Nota bene: nummers 71/0226 - 71/0340 ontbreken
      - 71/0501 - 71/1000, 10056
      - 71/1001 - 71/1500, 10057
      - 71/1501 - 71/1930, 10058
      - 71/1931 - 71/2360, 10059
      - 71/2361 - 71/2790, 10060
      - 71/2791 - 71/3222, 10061
      - 72/0001 - 72/0358, 10062
      - 73/0001 - 73/0450, 10063
      - 73/0451 - 73/0900, 10064
      - 73/0901 - 73/1350, 10065
      - 73/1351 - 73/1786, 10066
      - 78/0001 - 78/0460, 10067
      - 78/0461 - 78/0920, 10068
      - 78/0921 - 78/1385, 10069
      - 78/1386 - 78/1755, 10070
      - 78/1756 - 78/2296, 10071
      - 79/0001 - 79/0430, 10072
      - 79/0431 - 79/0866, 10073
      - 81/0001 - 81/0460, 10074
      - 81/0461 - 81/0920, 10075
      - 81/0921 - 81/1380, 10076
      - 81/1381 - 81/1840, 10077
      - 81/1841 - 81/2301, 10078
      - 84/0001 - 84/0378, 10079
      - 85/0001 - 85/0460, 10080
      - 85/0461 - 85/0920, 10081
      - 85/0921 - 85/1380, 10082
      - 85/1381 - 85/1882, 10083
      - 86/0001 - 86/0342, 10084
      - 88/0001 - 88/0450, 10085
      - 88/0451 - 88/0892, 10086
      - 90/0001 - 90/0277, 10087
      - 92/0001 - 92/0186, 10088; omslag
      - 94/0001 - 94/0425, 10089
      - 94/0426 - 94/1130, 10090
      - 94/1131 - 94/1600, 10091
      - 94/1601 - 94/2131, 10092
      - 102/0001 - 102/0380, 10093
      - 102/0381 - 102/0760, 10094
      - 102/0761 - 102/1200, 10095
      - 102/1201 - 102/1580, 10096
      - 105/0001 - 105/0320, 10097
      - 105/0321 - 105/0637, 10098
      - 106/0001 - 106/0440, 10099
      - 106/0441 - 106/0877, 10100
      - 108/0001 - 108/0400, 10101
      - 108/0401 - 108/0800, 10102
      - 108/0801 - 108/1227, 10103
      - 110/0001 - 110/0430, 10104
      - 110/0431 - 110/0860, 10105
      - 110/0861 - 110/1295, 10106
      - 112/0001 - 112/0410, 10107
      - 112/0411 - 112/0820, 10108
      - 112/0821 - 112/1237, 10109
      - 114/0004 - 114/1508, 10110
      - 115/0001 - 115/0121, 10111; omslag
      - 116/0001 - 116/0540, 10112
      - 116/0541 - 116/1077, 10113
      - 117/0001 - 117/0430, 10114
      - 117/0431 - 117/0755, 10115
      - 160/0001 - 160/0243, 10116
    - Stukken betreffende het in een verklaring opteren vóór of verwerpen van de Nederlandse respectievelijk de Indonesische nationaliteit naar aanleiding van de Souvereiniteitsoverdracht van het Koninkrijk der Nederlanden aan de Republiek der Verenigde Staten van Indonesië op 21 december 1949, 1949-1951; 10117-10122; 6 pakken
      Nota bene: Met een optie/verwerpingsverklaring kon men kiezen voor de Nederlandse of Indonesische nationaliteit. De stukken zijn geordend op achternaam
      - A - E, 10117
      - F - Kir, 10118
      - Kis - M, 10119
      - N - Poen, 10120
      - Poep - Sali, 10121
      - Salid - Siwoh, 10122
    - Stukken betreffende het verwerpen van de Indonesische nationaliteit door in Indonesië woonachtige Chinese ingezetenen, terwijl niet gelijktijdig voor de Nederlandse nationaliteit werd geopteerd, 1949-1951; 10123-10156; 34 pakken
      Nota bene: Verwerping werd vastgelegd in verklaringen ontvangen door het Hoge Commissariaat van Indonesië te Jakarta naar aanleiding van artikel 5, eerste lid van de Overeenkomst betreffende de Toescheiding van Staatsburgers.
      De verwerpingsverklaringen zijn opgesteld in het Bahasa Indonesia.
      Ordening is primair numeriek per nationaliteitslijst en daarbinnen alfabetisch op achternaam en bevat indexen
      - 40/Ang, Djioe Sen - 40/Wong, Tjie Nam, 10123
        Nota bene: Bevat een klapper
      - 45/A, Ba - 45/Ju, Bun Tjhiang, 10124
      - 45/Kai, Oh - 45/Lim, List sin, 10125
      - 45/Lim, Luij Oij - 45/Sung, Khin Hoi, 10126
      - 45/Sung, Khin Sen - 45/Tjew, Lim Sen, 10127
      - 45/Tjew, Lip Bun - 45/Yu, Sun Hiang, 10128
      - 48/A, Ba - 48/Djie, Tjong Lin, 10129
      - 48/Djiem, Giek Lin - 48/Kiung, Tji Kian, 10130
      - 48/Kloss, Reinhard Harro - 48/Liok, Tjoan Goan, 10131
      - 48/Liong, A Noen - 48/Soeng, Saw Sen, 10132
      - 48/Sou, Thian Tjua - 48/Tjhi, Tji Bu, 10133
      - 48/Tjhia, A Bie - 48/Yu, Sie Ing, 10134
      - 51/A, Foeng - 51/Hioe, Siong Khie, 10135
      - 51/Hioe, Su Wo Nio - 51/Kie, Huat, 10136
      - 51/Kie, Hwe - 51/Lie, Eng Khing, 10137
      - 51/Lee, Eng Tjan - 51/Lim, A Jong, 10138
      - 51/Lim, A Nie - 51/Nio, Hong Ik, 10139
      - 51/Nio, Djiem Koei Tioe - 51/Ong, Tjeng Kuij, 10140
      - 51/Ong, Tjin Hok - 51/Sim, Djit Hui, 10141
      - 51/Souw, Siem Paiuw - 51/Tan, Tji Kay, 10142
      - 51/Tan, Tjie Nio - 51/Tjan, Tjoen Swie, 10143
      - 51/Tjan, Tjwie Lay - 51/Tjoe, Khao Siong, 10144
      - 51/Tjoe, Kheo Sion - 51/Zai Hud Din, N, 10145
      - 53/A, Bie - 53/Djiauw Wie Hoa, 10146
      - 53/Djie, Gwi Tjie - 53/Ho, Jun Hie, 10147
      - 53/Ho, Jun Siong - 53/Khoo, Kim Hee, 10148
      - 53/Khoo, Phee Hoon - 53/Liauw, Ing Lian, 10149
      - 53/Liauw, Jung Njan - 53/Liem, Soe Tik, 10150
      - 53/Liem, Soei Lan - 53/Na, Swat Tjoe, 10151
      - 53/Na, Thiam Liang - 53/Oey, Hien Nio, 10152
      - 53/Oey, Hwat Nio - 53/Po, Ing, 10153
      - 53/Po, Ing Nio - 53/Tan, Fong Mee, 10154